臺灣桃園地方法院刑事判決　　　　　　　　　　　　　九十三年度訴字第二五五號
　　公　訴　人　臺灣桃園地方法院檢察署檢察官
　　被　　　告　甲○○
右列被告因違反毒品危害防制條例案件，經檢察官提起公訴（九十二年度毒偵字第二
四一三號），經本院裁定依簡式審判程序，判決如左︰
    主  文
甲○○連續施用第一級毒品，累犯，處有期徒刑柒月；扣案之第一級毒品海洛因壹包
（含袋毛重零點柒公克）、內有第一級毒品海洛因殘渣（無法析離）之塑膠袋壹個，
沒收銷燬，夾鍊空袋捌個，沒收；又連續施用第二級毒品，累犯，處有期徒刑參月。
應執行有期徒刑捌月，扣案之第一級毒品海洛因壹包（含袋毛重零點柒公克）、內有
第一級毒品海洛因殘渣（無法析離）之塑膠袋壹個，沒收銷燬，夾鍊空袋捌個，沒收
。
    事  實
一、甲○○於民國八十八年十月十五日因偽造文書案件經本院判處有期徒刑三月，於
    八十八年十一月十五日確定，於八十九年八月四日執行完畢。
二、甲○○前因施用毒品案件經本院於八十七年十月二十九日以八十七年度毒聲字第
    二一二八號裁定、於八十七年十二月十七日以八十七年度毒聲字第三二九○號裁
    定應送觀察、勒戒，而於八十八年八月二十七日入勒戒處所觀察、勒戒，因有繼
    續施用毒品傾向，經本院於八十八年九月二十二日以八十八年度毒聲字第五五八
    七號裁令入戒治所施以強制戒治一年，於八十九年二月十一日經本院以八十九年
    度毒聲字第九七一號裁定停止戒治，並於八十九年二月十九日出戒治所，而於八
    十九年九月二十一日停止戒治交付保護管束期滿，於九十年三月十四日經台灣桃
    園地方法院檢察署檢察官以九十年度戒偵字第二四九號不起訴處分確定。詎甲○
    ○於八十九年九月二十一日強制戒治執行完畢後五年內，又基於施用第一級毒品
    之概括犯意，自九十二年五、六月間起至九十三年七月二十一日晚上止，連續多
    次，在桃園縣平鎮市○○路五巷二五號、大園鄉大海村一八之八五號等地，將海
    洛因摻入香菸內以吸菸方式，施用第一級毒品海洛因，另亦基於施用第二級毒品
    安非他命之概括犯意，自九十二年五、六月間起至九十三年七月二十一日晚上止
    ，連續多次，在桃園縣平鎮市○○路五巷二五號、大園鄉大海村一八之八五號居
    ，嗣於九十二年八月八日晚上十時許桃園縣警察局中壢分局興國派所警員據報在
    桃園縣平鎮市○○路一二九號前查獲袁有德持有第一級毒品海洛因一包（含袋毛
    重○．八公克）、第二級毒品安非他命一包（含袋毛重二．六公克），並經袁有
    德（所涉違反毒品危害防制條例案件另案偵辦中）同意進入平鎮市○○路一二九
    號袁有德住處內搜索，適甲○○在屋內，因在屋內又搜到注射針筒一支及吸食器
    一組，乃將甲○○亦一併帶回興國派所調查並採尿送驗，因檢驗結果甲○○尿液
    呈嗎啡陽性及安非他命陽性反應，因而查獲甲○○又再施用第一級毒品海洛因、
    第二級毒品安非他命；復於九十三年七月二十三日凌晨零時五分許，甲○○因違
    反毒品危害防制條例案件經本院發布通緝，在中壢市○○○街一二一號二樓為警
    緝獲，又查扣甲○○持有之海洛因一小包（含毛重○．七公克）、有海洛因殘渣
    之塑膠袋（無法析離）一個，甲○○所有準備用以分裝施用之海洛因夾鍊袋八個
    。
三、案經桃園縣警察局中壢分局送請台灣桃園地方法院檢察署檢察官偵查起訴
    理  由
一、按刑事訴訟法業已修正而於九十二年二月六日經總統公布，同年九月一日起施行
    。修正後刑事訴訟法增訂第二百七十三條之一第一項規定除被告所犯為死刑、無
    期徒刑、最輕本刑為三年以上有期徒刑之罪、或高等法院管轄第一審案件者外，
    於審判期日前之程序進行中，被告先就被訴事實為有罪之陳述時，審判長得告知
    被告簡式審判程序之旨，並聽取當事人、代理人、辯護人及輔佐人之意見後，裁
    定進行簡式審判程序。經查，本件被告甲○○被訴違反毒品危害防制條例一案，
    非前開不得進行簡式審判程序之案件，經被告於本院審理時就被訴事實為有罪之
    陳述，且經本院告知被告簡式審判程序之旨，聽取被告之意見後，爰依右開刑事
    訴訟法第二百七十三條之一第一項之規定裁定改依簡式審判程序審判之，合先敘
    明。
二、右開事實，業據被告甲○○於本院審理時供認不諱，且被告於九十二年八月八日
    晚間十時許，在平鎮市○○路一二九號前被警逮捕所採取之尿液呈嗎啡陽性及安
    非他命陽性反應一節，有桃園縣警察局中壢分局被採尿人姓名對照表、台灣桃園
    地方法院檢察署不法藥物尿液檢體送驗單、桃園縣衛生局不法藥物尿液檢定書各
    一紙在卷可稽，並有海洛因一小包（含毛重○．七公克）、有海洛因殘渣之塑膠
    袋一個、夾鍊袋八個扣案為證，足認被告自白施用第一級毒品海洛因、第二級毒
    品安非他命之犯行供承屬實；而被告前因施用毒品案件經本院於八十七年十月二
    十九日以八十七年度毒聲字第二一二八號裁定、於八十七年十二月十七日以八十
    七年度毒聲字第三二九○號裁定應送觀察、勒戒，而於八十八年八月二十七日入
    勒戒處所觀察、勒戒，因有繼續施用毒品傾向，經本院於八十八年九月二十二日
    以八十八年度毒聲字第五五八七號裁令入戒治所施以強制戒治一年，於八十九年
    二月十一日經本院以八十九年度毒聲字第九七一號裁定停止戒治，並於八十九年
    二月十九日出戒治所，而於八十九年九月二十一日停止戒治交付保護管束期滿，
    於九十年三月十四日經台灣桃園地方法院檢察署檢察官以九十年度戒偵字第二四
    九號不起訴處分確定，有台灣桃園地方法院檢察署檢察官九十年度戒偵字第二四
    九號不起訴處分書、法務部全國檢察官線上查詢刑案人犯在監所最新資料報表、
    台灣桃園地方法院檢察署刑案資料查註記錄表、台灣高等法院被告全國前案紀錄
    表在卷可稽，被告於強制戒治執行完畢經釋放後五年內再犯毒品危害防制條例第
    十條第一項、第二項之罪甚明。事證明確，被告犯行洵堪認定，應依法論科。
三、核被告所為係犯毒品危害防制條例第十條第一項之施用第一級毒品罪、第二項施
    用第二級毒品罪。被告施用第一級、第二級毒品前之持有第一級、第二級毒品行
    為，其持有之低度行為應被施用之高度行為所吸收，故不再論其持有第一級、第
    二級毒品罪。被告多次施用第一級毒品海洛因、第二級毒品安非他命之犯行，皆
    時間緊接，方法相同，係觸犯構成要件相同之罪名，顯係基於概括犯意為之，均
    應依刑法第五十六條連續犯規定分別論以一施用第一級毒品罪、第二級毒品罪，
    並加重其刑。起訴書雖僅就被告於九十二年八月九日凌晨一時三十分許，為警採
    尿前二十六小時內之某時及九十六小時內之某時，在不詳處所，施用第一級毒品
    海洛因及第二級毒品安非他命犯行予以起訴，而未敘及如事實欄所示之其餘施用
    毒品海洛因、安非他命犯行，未起訴部分與前開已起訴部分之事實間，均係基於
    概括之犯意而為，各有連續犯裁判上一罪之關係，本院自得併為審酌，且均經公
    訴人當庭陳述更正補充。被告所犯上開二罪，犯意各別，行為互異，應分論併罰
    。被告於八十八年十月十五日因偽造文書案件經本院判處有期徒刑三月，於八十
    八年十一月十五日確定，於八十九年八月四日執行完畢，有臺灣桃園地方法院檢
    察署刑案資料查註紀錄表、台灣高等法院被告全國前案紀錄表在卷可稽，其於刑
    之執行完畢後，五年內再犯本件有期徒刑以上刑之二罪，為累犯，皆應依刑法第
    四十七條規定加重其刑，並均遞加之。爰審酌被告經觀察、勒戒、強制戒治後仍
    再犯罪，顯見戒毒意志不堅，及其犯罪戕害自身，尚無害及他人，且犯罪後坦承
    犯行，並深表悔悟，態度良好等一切情狀，酌情各量處如主文所示之刑，並定應
    執行刑。扣案之海洛因一包（含毛重○．七公克）、有海洛因殘渣之塑膠袋（無
    法析離）一個，均為第一級毒品，應依毒品危害防制條例第十八條第一項前段規
    定宣告沒收銷燬，尚未用過之夾鍊袋八個則係被告所有準備用以分裝施用之海洛
    因，已據被告供述在卷，亦應依刑法第三十八條第一項第二款規定宣告沒收。
據上論斷，應依刑事訴訟法第二百七十三條之一第一項、第二百九十九條第一項前段
，毒品危害防制條例第十條第一項、第二項、第十八條第一項前段，刑法第十一條前
段、第五十六條、第五十一條第五款、第四十七條、第三十八條第一項第二款規定，
判決如主文。
本案經檢察官魏雯祈到庭執行職務。
中　　　華　　　民　　　國　　九十三　　年　　　八　　　月　　 十八 　　日
                                台灣桃園地方法院刑事第一庭
                                          法  官  林婷立
右正本證明與原本無異。
如不服本判決，應於判決送達後十日內向本院提出上訴狀（應附繕本），上訴於臺灣
高等法院。
                                          書記官  楊鳳滿
中　　　華　　　民　　　國　　九十三　　年　　　八　　　月　　二十六　　日
附錄本案論罪科刑法條全文：
毒品危害防制條例第十條：
施用第一級毒品者，處六月以上五年以下有期徒刑。
施用第二級毒品者，處三年以下有期徒刑。
